臺灣新竹地方法院刑事判決　　　　　　　　　　　　　九十一年度訴字第一九四號
　　公　訴　人　臺灣新竹地方法院檢察署檢察官
　　被　　　告　乙○○
　　選任辯護人　洪大明律師
　　　　　　　　黃莉玲律師
右列被告因偽證案件，經檢察官提起公訴( 九十年度偵字第三八八九號 )，本院判決
如左：
    主  文
林滿槐於檢察官偵查時，證人於案情有重要關係之事項，供前具結，而為虛偽陳述，
處有期徒刑月。
    事  實
一、緣丁○○於民國九十年元月十五日下午三時五十分許，為警在新竹縣新埔鎮義民
    廟前查獲其行使變造甲○○所有遭竊之大貨車駕駛執照，經警移送臺灣新竹地方
    法院檢察署以九十年度偵字第六三六號、九十年度偵緝字第七五號案件受理後，
    丁○○為圖飾卸刑責，竟捏稱上開甲○○所有之大貨車駕駛執照係林滿槐變造後
    交其收執，並於九十年四月中旬，在新竹縣竹北市中正國小附近丁○○女友丙○○接手經營其父甘蔗汁攤位處，適遇林滿槐騎機車經過，丁○○即要林滿槐幫其
    出庭作證，並將上開大貨車駕駛執照來源推稱係由羅興隆交付予林滿槐，再由林
    滿槐轉交給丁○○等語，林滿槐宥於朋友情誼，竟於九十年四月二十六日上午十
    時五十分許，在臺灣新竹地方法院檢察署第三偵查庭偵訊九十年度偵緝字第七五
    號丁○○涉嫌竊盜等案件時為證人，就案情有重要關係之「上開大貨車駕駛執照
    是否係丁○○所偷竊」之事項，供前具結，附和丁○○所捏造之事實虛偽證稱：
    「( 八十九年十二月底有無拿一駕照給丁○○？ )答：有，是一叫羅興隆交給我
    的，他住新埔車站後面，約五十七或五十八年次。因他手上有一疊證件，叫我幫
    他處理掉，他是在我拿給溫某前一、二天拿給我的，我不知那些證件何來。」等
    語，足以影響偵查結果之正確性，嗣林滿槐於九十年六月一日該案偵訊時則變更
    陳述否認其有交付上開大貨車駕駛執照予丁○○之事，並自白前其前次作證係受
    丁○○之串唆並不實在，乃查悉上情。
二、案經臺灣新竹地方法院檢察署檢察官自動檢舉偵查起訴。
    理  由
一、右揭事實，業據被告林滿槐供承不諱，並有被告於臺灣新竹地方法院檢察署九十
    年度偵緝字第七五號丁○○涉嫌竊盜等案件於九十年四月二十六日以證人身分到
  庭作證之訊問筆錄、證人結文附卷可稽，而甲○○所有遭竊之大貨車駕駛執照確
    係丁○○於八十九年十二月十八日在竹北市○○路○段十八號其與甲○○曾共事
    之公司宿舍內所竊取，再經丁○○於八十九年十二月三十日在竹南鎮華夏大樓內
    換貼自己之照片而變造乙節，亦據丁○○於警訊時供承不諱，且經證人羅興隆於
    該案到庭證述：其確無交付上開甲○○所有之大貨車駕駛執照予被告等情明確，
    參以丁○○於該案雖陳稱上開甲○○所有之大貨車駕駛執照確係被告所交付，並
    由其交付照片予被告，經被告在竹南華夏大樓變造後，當場交付變造之駕照予其
    收執等語，惟與丙○○當庭所述：上開甲○○所有之大貨車駕駛執照係被告於八
    十九年十二月交予其收受，當時已變造完成等語不符，且證人丙○○於本院審理
    時亦到庭結證：其曾與丁○○前往溫某先前任職之公司宿舍，並見丁○○在甲○○房間床邊置物箱內竊取大貨車駕駛執照後，另在竹北中正國小朋友住處以美工
    刀將相片割下來，換貼自己的照片等語綦詳，足見被告確無交付上開大貨車駕駛
    執照予丁○○收執，應堪認定。至被告雖辯稱：其係因畏懼丁○○會傷害其家人
    ，始會作偽證云云，惟經本院質之被告當日丁○○請其出庭作證時，是否曾出言
    恐嚇被告要對其家人不利，則據被告陳稱：丁○○當日並無對其說過要對其家人
    不利，但是丁○○曾於其出庭後去找過其家人，據其對丁○○的瞭解，丁○○可
    能會對其家人不利等語，足見丁○○請被告出庭作證時，既未曾出言恐嚇被告要
    對其家人不利，即難認被告係因受丁○○脅迫，始會出庭作偽證。且證人丙○○
    亦證述：丁○○當日請被告出庭時，被告一直推辭作證，丁○○說被告一定要出
    來作證，如果被告不出庭，要去找被告的母親等語，則丁○○當日既未以危害被
    告家人生命、身體、自由、名譽、財產之事，要挾被告出庭作證，即難認丁○○
    有以脅迫手段強制被告要出庭作偽證，況衡之常情，如丁○○有強制被告出庭作
    偽證行徑，丁○○應會主動尋覓被告要其附和其所捏造之情節，而非適見被告騎
    機車經過丁○○女友丙○○所經營之甘蔗汁攤位處，始商洽被告配合其所杜撰取
    得駕照之經過，是被告辯稱其係因畏懼丁○○會傷害其家人始會作偽證云云，尚
    難採信。從而，被告於臺灣新竹地方法院檢察署九十年度偵緝字第七五號丁○○
    涉嫌竊盜案件時為證人，就丁○○為警查獲持有甲○○遭竊之大貨車駕駛執照係
    其交付予丁○○之證詞顯係虛偽不實，且其上開證述內容顯無出於誤認之情，又
    與丁○○是否竊取甲○○所有之大貨車駕駛執照之案情有重要關係，事證明確，
    被告犯行明確，應依法論科。
二、按偽證之自白，衹須於所虛偽陳述之案件裁判確定前為之，即得依刑法第一百七
    十二條規定，減輕或免除其刑，至其自白之動機如何，法律上並無若何限制；又
    刑法第一百七十二條之規定，並不專在獎勵犯罪人之悛悔，而要在引起偵查或審
    判機關之易於發見真實，以免被誣告人終於受誣，故不論該被告之自白在審判前
    或審判中，自動或被動，簡單或詳細，一次或二次以上，並其自白後有無翻異，
    苟其自白在所誣告之案件裁判確定以前，即應依該條減免其刑( 最高法院二十六
    年度上字第一八八六號、三十一年度上字第三四五號判例意旨參照 )。核被告所
    為，係犯刑法第一百六十八條之偽證罪。又被告於臺灣新竹地方法院檢察署九十
    年度偵緝字第七五號案件偵訊時既自白其前次作證係受丁○○之串唆並不實在等
    情，即已合於刑法第一百七十二條之規定，爰依該規定減輕其刑。爰審酌被告於
    上開案件偵訊時出庭作偽證，幫助丁○○飾卸刑責影響偵查結果之正確性，及被
  告犯罪之動機、目的、手段、品性、生活狀況、智識程度及犯罪後坦承、態度良
    好等一切情狀，量處如主文所示之刑。
據上論斷，應依刑事訴訟法第二百九十九條第一項前段，刑法第一百六十八條、第一
百七十二條，判決如主文。
本案經檢察官李翠玲到庭執行職務。
中      華      民      國    九十一    年     六       月    二十八    日
                                  臺灣新竹地方法院刑事第一庭
                                      法  官  王佳惠
右正本證明與原本無異。
如不服本判決，應於判決送達後十日內向本院提出上訴狀( 應附繕本 )，上訴於臺灣
高等法院。
                                      書記官  江靜玲
中      華      民      國    九十一    年     七       月      一      日
附錄本案論罪科刑之主要法條：刑法第一百六十八條。
於執行審判職務之公署審判時或於檢查官偵查時，證人、鑑定人、通譯於案情有重要
關係之事項，供前或供後具結，而為虛偽陳述者，處七年以下有期徒刑。
